【裁判字號】    89,簡,11
【裁判日期】    891026
【裁判案由】    營業稅
【裁判全文】
臺北高等行政法院裁定                                八十九年度簡字第一一號
    原      告  甲○○        .
                乙○○        .
    被      告  財政部關稅總局
    代  表  人（總局長）傅仁雄
    訴訟代理人  丙○○
                丁○○
                戊○○
右當事人間因營業稅事件，原告不服財政部中華民國八十九年六月三十日台財訴第0
000000000號訴願決定，提起行政訴訟，本院裁定如左：
      主  文
原告之訴駁回。
訴訟費用由原告負擔。
      理  由
按納稅義務人如不服海關對其進口貨物核定之稅則號別、完稅價格或應補徵稅款或特
別關稅者，得於收到海關填發稅款繳納證之日起十四日內，依規定格式，以書面向海
關聲明異議，請求復查，此為關稅法第二十三條前段所明定。又依營業稅法第四十一
條第一項所規定，貨物進口時，應徵之營業稅，由海關代徵之，其徵收及行政救濟程
序，準用關稅法及海關緝私條例之規定辦理。本件原告甲○○於民國八十八年六月十
七日由美國進口書籍一批，經基隆關稅局核定代徵營業稅，原告不服，於八十八年七
月十五日誤向財政部提出訴願書（應為異議書），經財政部移由基隆關稅局轉送被告
依聲明異議案件處理，被告評定予以駁回，原告不服提起訴願，亦遭財政部決定駁回
，遂提起本件行政訴訟。惟查本件基隆關稅局於八十八年六月二十四日核發稅款繳納
證，原告甲○○並於八十八年六月二十五日繳納各項稅費，此有經臺灣銀行基隆分行
國庫基隆支庫駐基隆關稅局暖暖支局加蓋收款章之ＡＮＺ00000000000號
「海關進出口貨物稅費繳納證兼匯款申請書」影本附原處分卷可稽，足證原告於八十
八年六月二十五日已收到海關核發之稅款繳納證，計其聲明異議之法定期間，應自八
十八年六月二十六日起算，又原告設址於臺中市，扣除在途期間五日，應於八十八年
七月十四日屆滿，惟原告遲至八十八年七月十六日始具狀聲明異議（誤向財政部提出
訴願書），此有該異議書（訴願書）上所蓋之財政部收件日期章戳附原處分卷可按，
是原告之聲明異議已逾首揭法定期間，原處分即屬確定。原告對已確定之行政處分提
起行政訴訟，自為法所不許，應予駁回。異議及訴願決定從實體上予以駁回，雖有未
洽，惟其駁回之結果並無二致。又原告起訴既非合法，其實體上之主張已毋庸審究，
均併此說明。
據上論結，本件原告之訴為不合法，爰依行政訴訟法第一百零七條第一項第十款、第
九十八條第三項前段，裁定如主文。
中      華      民      國    八十九    年      十      月    二十五    日
                                    臺北高等行政法院第三庭
                                                    法  官  李得灶
右為正本係照原本作成。
本件以訴訟事件所涉及之法律見解具有原則性者為限，始得於本裁定送達後十日內
向本院提出抗告狀（須按他造人數附繕本），並經最高行政法院許可後方得抗告。
中      華      民      國    八十九    年      十      月    二十六    日
                                                    書記官  陳清容


司法院資訊處製作；財團法人民間司法改革基金會備份。
